【裁判字號】    99,勞小上,1
【裁判日期】    990507
【裁判案由】    損害賠償
【裁判全文】
臺灣雲林地方法院民事裁定             99年度勞小上字第1號
上  訴  人  乙○○○○○○○○.
被上訴人    甲○○
                        樓
上列當事人間請求給付工資事件，上訴人對於中華民國99年03月
31日本院斗六簡易庭99年度六勞小字第1 號之第一審小額訴訟判
決提起上訴，本院裁定如下：
    主  文
上訴駁回。
第二審訴訟費用新臺幣壹仟伍佰元由上訴人負擔。
    理  由
一、按對於小額程序第一審判決之上訴，非以其違背法令為理由
    ，不得為之；又上訴狀內應記載上訴理由，表明下列各款事
    項：(一)原判決所違背之法令及其具體內容。(二)依訴訟資料可
    認為原判決有違背法令之具體事實，民事訴訟法第436 條之
    24第2 項、第436 條之25分別定有明文。所謂判決違背法令
    ，依同法第468 條規定，係指判決不適用法規或適用不當者
    而言，而有同法第469 條第1 款至第5 款所列情形之一者，
    為判決當然違背法令。是當事人提起上訴，如依民事訴訟法
    第468 條規定，以小額程序第一審判決有不適用法規或適用
    法規不當為上訴理由時，其上訴狀或理由書應有具體之指摘
    ，並揭示該法規之條項或其內容，若係成文法以外之法則，
    應揭示該法則之旨趣，倘為司法院解釋或本院之判例，則應
    揭示該判解之字號或其內容，如依民事訴訟法第469 條第1
    款至第5 款所列情形為理由時，其上訴狀或理由書應揭示合
    於該條款之事實，上訴狀或理由書如未依此項方法表明者，
    即難認為已對小額程序第一審判決之違背法令有具體之指摘
    ，其上訴自難認為合法（最高法院71年度臺上字第314 號判
    例意旨參照）。
二、本件上訴意旨略以：被上訴人並非遭上訴人停職，而是被上
    訴人自己利用上訴人假日急需員工時，無預警惡意曠職，造
    成上訴人在缺人狀況下，幸好在職員工相挺，連續超時加班
    到上訴人找到新手，培訓新手到正式上班需費時1 個月，薪
    資為新臺幣（下同）16,800元，登廣告徵人一個月花費2,40
    0 元，上訴人損失不貲，被上訴人何以能請求上訴人給付
    13,980元，上訴人對原審判決不服，爰依法提起上訴等語。
    並聲明：(一)原判決廢棄。(二)第一、二審之訴訟費用均由被上
    訴人負擔。
三、經查，上訴人之上訴意旨，僅重複敘明其於原審具狀提出之
    攻擊防禦方法，並未具體指出原審判決有何民事訴訟法第46
    9 條第1 款至第5 款所規定違背法令之情事，更未指明原審
    判決所違反之法令條項或其內容，以及依訴訟資料有何判決
    違背法令之具體事實，參諸首開說明，自不得謂已合法表明
    上訴理由，從而本件上訴，顯難認為合法，應予駁回。
四、末按於小額訴訟之上訴程序，法院為訴訟費用之裁判時，應
    確定其費用額，民事訴訟法第436 條之19第1 項、第436 條
    之32第1 項規定甚明。本件上訴人小額訴訟之上訴，既經駁
    回，關於第二審訴訟費用自應由上訴人負擔。查本件第二審
    訴訟費用，為上訴裁判費用1,500 元，揆諸上開規定，應由
    上訴人負擔，爰併予裁定如主文第2 項所示。
五、據上論結，本件上訴為不合法，依民事訴訟法第 436條之32
    第1項、第2項、第444條第1項前段、第95條、第78條、第43
    6條之19第1項，裁定如主文。
中    華    民    國    99    年    5     月    7     日
                  民事第二庭    審判長法  官  黃一馨
                                      法  官  楊昱辰
                                      法  官  李秋瑩
以上正本係照原本作成。
本裁定不得抗告。
中    華    民    國    99    年    5     月    7     日
                                      書記官  蘇紋泙

司法院資訊處製作；財團法人民間司法改革基金會備份。
